---
title: "1st_assignment_hujiaming"
author: hujiaming
documentclass: ctexart
output:
  rticles::ctex:
    fig_caption: yes
    number_sections: yes
    toc: yes
---


```{r setup, include = FALSE,echo = FALSE}
knitr::opts_chunk$set(echo = FALSE,error = FALSE, warning = FALSE, message = FALSE,
                      out.width = "100%", split = FALSE, fig.align = "center")


#load library
library(tidyverse)
library(kableExtra)
library(lubridate)
library(scales)
library(plotly)
library(patchwork)
library(ggrepel)
library(wordcloud2)
```

# 数据介绍

本报告**链家**数据获取方式如下：
    
报告人在2023年9月12日获取了[链家武汉二手房网站](https://wh.lianjia.com/ershoufang/)数据。
    
- 链家二手房网站默认显示100页，每页30套房产，因此本数据包括3000套房产信息；
    
- 数据包括了页面可见部分的文本信息，具体字段及说明见作业说明。

 **说明：**数据仅用于教学；由于不清楚链家数据的展示规则，因此数据可能并不是武汉二手房市场的随机抽样，结论很可能有很大的偏差，甚至可能是错误的。
```{r}
# 载入数据和预处理

lj<- read_csv("E:/1st_assignment_eda-hujm4-main/data/2023-09-12_cleaned.csv")
# EDA ---------------------------------------------------------------------
theme_set(theme(text = element_text(family="Arial",size = 10))) #这里family设置成你系统中的中文字体名。

# 做一些数据预处理，比如把字符型变成factor。

```
# 数据概览

数据表（lj)共包括`r names(lj)`等`r ncol(lj)`个变量,共`r nrow(lj)`行。表的前10行示例如下：

```{r}
lj %>% 
  head(10) %>%
  kable(caption = "武汉链家二手房") %>% 
  kable_styling()
```

各变量的简短信息：
```{r}
glimpse(lj)
```

各变量的简短统计：
```{r}
summary(lj)
```

可以看到：

- 直观结论1
price_ttl房屋总价最大值1380万元，最小值10.6万元，中位数值137万元，均值155.9万元。

- 直观结论2
price_sqm每平方米均价最大值44656元，最小值1771元，中位数值14404元，均值15148元。

- 直观结论3
-部分数据存在异常值需要清洗，如房屋朝向（direction2）未填写正确值，部分数据填充为NA。在整个表格中，数值类型数据7列，字符类型数据11列，字符类型数据需要进一步处理分析。
# 探索性分析

## 变量price_sqm的数值描述与图形


- 发现1

- price_sqm变量数值描述
最大值：44656
最小值：1771
中位数值：14404
均值：15148
标准差： 6323.175
极差：1369.4
```{r}
sd(lj$price_sqm)
diff(range(lj$price_ttl))#求标准差/极差

```
- price_sqm变量图形描述
price_sqm变量图形描述：直方图描述与概率密度曲线
将price_sqm的数据用直方图展示结果类似卡方分布，红色线条为该数据的概率密度曲线，蓝色线条为该数据在正态分布下的概率密度曲线，可以看出房屋的每平方米单价趋向于正态分布
```{r}
graph1 <- ggplot(data=lj,aes(x = lj$price_sqm))+
  geom_histogram(aes(y = ..density..), 
                 bins = 30, color = "grey")+stat_density(aes(group = 1), 
                                                         fill = NA, color = "red") + 
  stat_function(fun = function(x) dnorm(x, mean = 15148,sd=6323.175), col = "blue") +
  theme_bw() 

print(graph1)
```
-price_ttl变量图形描述：箱线图
箱线图展示了变量的四分位、上下分界等数据特征，后续将把离群点数据作为异常值处理。
```{r}
graph2 <- ggplot(data.frame(x=lj$price_sqm),aes(x))+
  stat_boxplot(geom="errorbar",
               width=0.8,
               aes(x=lj$price_sqm))+
  geom_boxplot()+
  scale_x_continuous(breaks = seq(0, 30000, by = 10000))+
  theme_dark()
graph2
```
## 变量decoration的数值描述与图形

- decoration变量数值描述
数据类型：character
是否有空值：无 
数据内容：："精装" "简装" "其他" "毛坯" 


- decoration变量图形描述：直方图
通过条形图可以看到精装是占比最高的58.6%，其次是简装21.1%，最后是毛坯14.5%,其他占比5.8%
```{r}
graph3 <-lj %>% 
  group_by(decoration) %>% 
  summarize(count = n()) %>% ##将装修情况分类并分别计数
  mutate(percent = count/sum(count)) %>% 
  ggplot(aes(x=decoration, y=count)) +
  geom_col() +
  geom_text(aes(label = paste0(round(100 * percent, 1), "%")), vjust = 2)+theme_bw()
graph3
```

## 探索问题1
-装修与房屋价格之间是否存在某种关系

- 发现1
以下是4种装修类别的房屋的单价展示出的箱线图，以及面积/房屋总价散点图，从箱线图中的四分位、散点图拟合直线的斜率中可以看出：精装修确实会让房屋的每平方米单价增高，但简装对房屋单价的影响并不大。
```{r}

graph4 <- ggplot(data=lj,aes(x=lj$decoration,y=lj$price_sqm))+
  stat_boxplot(geom="errorbar",width=0.6,aes(x=lj$decoration,y=lj$price_sqm))+
  geom_boxplot()+labs(title="单价与装修关系")+
  theme_bw()
graph4

```
```{r}
p5 <-lj %>% filter(!price_ttl>500)%>% 
  ggplot(aes(building_area,price_ttl,color=decoration))+
  geom_point()+geom_smooth(formula = 'y ~ x',method  ="lm",se=FALSE)+
  theme_classic()
print(p5)
```

## 探索问题2

- 在3000个样本中，热度最高的楼盘是哪些？它们的热度是否与地铁相关？

- 以下是武汉最受关注的楼盘TOP50，其中最受欢迎的楼盘为十里和府，但它们的热度与是否靠近地铁的相关性不高。
```{r}
fol <- lj  %>% 
  arrange(desc(followers)) %>% 
  head(50)
p10 <- ggplot(data=fol,aes(x=followers,y=reorder(property_name,followers)))+
              geom_segment(aes(yend=reorder(property_name,followers),colour=near_subway),xend=0,size=2)+ geom_point(size=2)+theme_bw()+ labs(title="武汉最受关注的楼盘TOP50",x="关注人数", y = "楼盘名称")+ theme(legend.position=c(1,0.5))+ theme(panel.grid.major.y =element_blank(),panel.border = element_blank() )+ theme(axis.text.y = element_text(size = 5, color = "black"))+ theme(plot.title = element_text(hjust = 0.5,face = "bold",size = 15,colour = 'black'))
p10
    
```
## 探索问题3
- 二手房户型分布与装修情况与样本数量的关系，3室两厅且为精装是样本数量最大的类型
```{r}
df3 <- data.frame(lj,st=paste(lj$bedrooms,lj$livingrooms, sep ="室"))
p8 <-  ggplot(data=df3,aes(x=reorder(st,rep(-1,length(st)),sum),fill=decoration))+
  scale_y_continuous(name="样本数量", limits=c(0, 1500))+
  geom_bar(width = 0.7)+theme_bw()+labs(title = "武汉市二手房户型分布",x="",y="")+
  theme(plot.title = element_text(hjust = 0.5,face = "bold",size = 15,colour = 'black'))+ 
  theme(legend.position = c(0.8,0.3))+guides(fill=guide_legend(title=NULL))
p8
```

# 发现总结
对[链家武汉二手房网站](https://wh.lianjia.com/ershoufang/)的3000套房产信息分析后可以得出以下结论：
1.样本数据中的二手房平均每平方米单价波动幅度较大，但整体近似服从平均值为15148，标准差为 6323.175的正态分布
2.装修情况以精装修居多，精装修的样本占到了样本总量的58.6%
3.装修程度与房屋单价呈现正相关（装修程度越好，房屋总价/面积的拟合直线斜率越大）
4.从房屋结构的角度上分析，三室两厅是是样本数量最大的类型